【裁判字號】    99,易,895
【裁判日期】    990830
【裁判案由】    傷害等
【裁判全文】
臺灣高雄地方法院刑事判決               99年度易字第895號
公  訴  人  臺灣高雄地方法院檢察署檢察官
被      告  乙○○
選任辯護人  張永昌律師
            陳煜昇律師
上列被告因傷害等案件，經檢察官提起公訴（99年度偵字第2256
號），本院判決如下:
    主  文
乙○○犯恐嚇危害安全罪，處拘役肆拾日，如易科罰金，以新台
幣壹仟元折算壹日。
被訴犯傷害罪部分，公訴不受理。
    事  實
一、乙○○與戊○○○為鄰居關係，乙○○於民國98年11月29日
    晚上8 時30分許，因認同日下午5 、6 時擋在其住處門口之
    自小客車為戊○○○經營之理髮廳客人所停放，心生不滿，
    乃前往戊○○○位於高雄縣鳳山市○○路231 號住處找戊○○○理論。雙方一言不合，乙○○竟基於傷害故意，毆打戊○○○，致戊○○○受有右胸前擦挫傷之傷害（乙○○此部
    分所涉傷害罪部分業據告訴人撤回告訴，詳如後述）。乙○○於衝突過程另基於恐嚇之犯意，向戊○○○恫稱：「我是
    大陸來的，我不怕你，我還要再捅你一刀，你給我小心」等
    語，以此加害生命之事，恐嚇戊○○○，致戊○○○心生畏
    懼。
二、案經戊○○○訴請台灣高雄地方法院檢察署檢察官偵查起訴
    。
    理  由
壹、有罪部分：
一、證據能力部分：
    被告以外之人於審判外之陳述，雖不符前4 條之規定，而經
    當事人於審判程序同意作為證據，法院審酌該言詞陳述或書
    面陳述作成時之情況，認為適當者，亦得作為證據，刑事訴
    訟法第159 條之5 第1 項定有明文。本案檢察官、被告乙○○（下稱被告）及辯護人均對本判決後開引用具有傳聞證據
    性質之證據資料，同意作為本案證據使用，本院審酌各該證
    據作成之情況，並無不法取供等非任意性情況，認為適當，
    爰依上開規定作為證據。
二、訊據被告固坦認該日曾因自己住家門前遭人停車而至告訴人
    上開住處之騎樓欲找告訴人公公溝通停車問題，惟矢口否認
    有何恐嚇之犯行，辯稱：我並未進到告訴人住處之客廳，我
    只在騎樓處，告訴人先生就勒住我的鼻子，告訴人及其家人
    也攻擊我，我根本沒有說上開恐嚇言語云云。然查：
(一)、被告固以前詞置辯，惟參諸其於99年6月25日刑事答辯狀辯
    稱：被告與告訴人互打時，告訴人先生就勒住被告的鼻子拖
    進店內，全家人一起打被告等語（見本院卷第47頁），核與
    其所辯伊並未進到告訴人住處客廳，伊係在告訴人住處騎樓
    被打之語有別，已難認其所辯為可採。又查，證人即告訴人
    戊○○○於偵訊、本院審理時結證稱：我的2位朋友在我家
    泡茶，晚上8點多被告衝進我家，他亂打一通，抓我頭髮，
    把我推倒在地，沒想到被告又說他「我不怕你，我還要再捅
    你一刀」，我才裝監視器等語（見偵卷第9頁、本院卷第21
    頁），核與證人丙○○於本院偵訊、審理時結證稱：我與我
    大姐李麗霞去卡拉OK店時有遇到告訴人的妹妹及她的朋友，
    但我不認識她們，告訴人的朋友及妹妹好像有二、三個人，
    她們出出入入，告訴人孫子柏仁到卡拉OK店告訴我們說「隔
    壁的那個又來我家吵」，等吃完飯，我與我大姐李麗霞去告
    訴人家泡茶，告訴人與我大姐喝茶時，我與我大姐及告訴人
    坐在他家聊天，我問告訴人為何被告要到他家吵，告訴人說
    不要理他，當時告訴人的先生在外面不知道做什麼，被告突
    然衝進來打告訴人，被告把告訴人壓在地上，我去叫告訴人
    先生進來，被告一直對告訴人嗆聲說「我是大陸來的，我不
    怕你，我還要再捅你一刀，你給我小心」，當時我一直在告
    訴人身邊，我大姐就跑去卡拉OK店告訴告訴人的妹妹說你姐
    姐被別人打了，我看到被告掐告訴人的胸口，將告訴人的頭
    髮拉下來並壓在地上，告訴人先生將他們二人推開，我也有
    扶告訴人起來，後來告訴人先生出去後，被告才說那句話，
    但當時情形混亂，我也不敢肯定事情發生的先後次序。我確
    定我有聽到被告說「我是大陸來的，我不怕你，我還要再捅
    你一刀，你給我小心」這句話等語（見偵卷第11頁、本院卷
    第70、71、75、77頁）相符。被告雖辯稱上開證人所述與事
    實相悖，然衡情，證人丙○○與被告間並無特殊情誼或仇怨
    存在，且非事件當事人，若非真有此事，證人丙○○實無需
    擔負偽證罪之刑責，而蓄意誣指被告涉有上開犯行；再觀諸
    證人丙○○當庭繪製現場圖與告訴人嗣後所提出之現場照片
    亦相符（見本院卷第81、85、86頁），故上開證人所述應為
    屬實，告訴人指訴於上開時地遭被告以上開言語恐嚇，並非
    無據，被告抗辯並未進到上址客廳內且未出言恐嚇云云，顯
    係卸責之詞，不足採信。
(二)、至證人甲○○雖於本院審理證稱：在告訴人家門口前，告訴
    人和被告發生衝突，告訴人先生之後用手臂勒住我女兒鼻子
    ，被告沒有進到告訴人家裡客廳，被告沒有說「我是大陸來
    的，我不怕你，我還要再捅你一刀，你給我小心」這句話等
    語（見本院卷第37、43頁）。惟證人甲○○先於本院審理證
    稱：被告過去告訴人家2 次，我和我太太也跟著去，被告走
    到哪裡我就跟到哪裡等語（見本院卷第39頁），嗣後復改稱
    ：被告第1 次去找告訴人公公我沒有去，但我知道被告有去
    等語（見本院卷第41頁）。證人甲○○就被告至告訴人住處
    時其是否全程在場一節，前後所述已有歧異，況依告訴人及
    證人丙○○上開證述，本案發生地點係在告訴人住處客廳，
    且當時證人甲○○並未在現場，其是否能正確目睹案發時被
    告有無為上開言語亦值懷疑，參以證人甲○○為被告之父親
    ，關係密切，其上開所述應為迴護之詞，不足採信。另被告
    雖辯稱案發時證人丙○○不在現場，並聲請證人丁○○出庭
    作證，然依證人丁○○於本院審理時證稱：案發時其並不知
    阿春（告訴人妹妹）帶誰到店內唱歌等語（見本院卷第59、
    60頁），是依證人丁○○於本院之證述，亦無法證明案發時
    證人丙○○不在現場一節，故證人甲○○、丁○○前開所述
    自難作為被告有利之認定。是證人甲○○、丁○○之證述內
    容，不足以動搖本院基於前開積極證據所認定之事實，而難
    為有利被告認定之佐憑，附此敘明。
(三)、綜上所述，本案被告恐嚇告訴人之犯行，事證明確，應依法
    論罪科刑。
三、核被告所為，係犯刑法第305 條之恐嚇危害安全罪。爰審酌
    被告前無不法素行，有臺灣高等法院被告前案紀錄表在卷可
    按，其與告訴人雖有門前停車之糾紛，本應以理性、和平之
    手段與告訴人溝通，竟不思此途，竟以上開方式恐嚇告訴人
    ，使告訴人心生畏懼，所為實有可議，惟其已與告訴人達成
    和解，被告當面向告訴人致歉，而告訴人亦表示願意原諒被
    告，有和解筆錄及告訴人99年7 月14日信函在卷足憑（見本
    院審易卷第40頁、本院卷第84頁），暨犯後態度等一切情狀
    ，爰量處如主文所示之刑，並諭知易科罰金折算標準，以資
    懲儆。
貳、不受理部分：
一、公訴意旨另略以：被告乙○○與告訴人戊○○○為鄰居關係
    ，被告乙○○於民國98年11月29日晚上8 時30分許，因認同
    日下午5 、6 時擋在其住處門口之自小客車為告訴人戊○○○經營之理髮廳客人所停放，心生不滿，乃前往告訴人戊○○○位於高雄縣鳳山市○○路231 號住處找戊○○○理論。
    雙方一言不合，被告乙○○竟基於傷害故意，毆打告訴人戊○○○，致告訴人戊○○○受有右胸前擦挫傷之傷害。因認
    被告乙○○涉犯刑法第277 條第1 項傷害罪嫌。
二、按刑法第277 條第1 項之罪，須告訴乃論，刑法第287 條前
    段定有明文。次按告訴乃論之罪，告訴人於第一審辯論終結
    前，得撤回其告訴；又告訴經撤回者，法院應諭知不受理之
    判決，刑事訴訟法第238 條第1 項、第303 條第3 款分別定
    有明文。
三、經查，告訴人業於本院準備程序中與被告達成和解，並具狀
    撤回告訴，有卷附撤回告訴狀、本院99年度審附民字第151
    號和解筆錄各1份可稽，依上開說明，自應為不受理判決之
    諭知。
據上論斷，應依刑事訴訟法第299 條第1 項前段、第303 條第3
款、第307 條，刑法第305 條、第41條第1 項前段，刑法施行法
第1 條之1 ，判決如主文。
本案經檢察官李茂增到庭執行職務。
中    華    民    國    99    年    8     月    30    日
                  刑事第十九庭  法  官    吳芝瑛
以上正本證明與原本無異。
如不服本判決應於收受送達後10日內向本院提出上訴書狀，並應
敘述具體理由；如未敘述上訴理由者，應於上訴期間屆滿後20日
內向本院補提理由書（均須按他造當事人之人數附繕本）「切勿
逕送上級法院」。
中    華    民    國    99    年    8     月    30    日
                                書記官    林麗文
附錄本案論罪科刑法條：
中華民國刑法第305 條（恐嚇危害安全罪）
以加害生命、身體、自由、名譽、財產之事，恐嚇他人致生危害
於安全者，處2 年以下有期徒刑、拘役或3 百元以下罰金。

司法院資訊處製作；財團法人民間司法改革基金會備份。
